【裁判字號】    92,易,1953
【裁判日期】    920812
【裁判案由】    竊盜等
【裁判全文】
臺灣板橋地方法院刑事判決                        九十二年度易字第一九五三號
    公  訴  人  臺灣板橋地方法院檢察署檢察官
    被      告  甲○○原名王.
    選任辯護人  蘇弘志律師
                陳俊斌律師
右列被告因竊盜等案件，經檢察官提起公訴（九十二年度偵字第一二五一、九二二四
號），本院判決如左：
    主  文
甲○○收受贓物，處有期徒刑伍月，如易科罰金，以佰元折算壹日。
    事  實
一、甲○○（原名王登祥）曾因違反麻醉藥品管理條例、傷害、竊盜等案件，經臺灣
    高等法院以八十二年度聲字第五九０號裁定應執行有期徒刑十月確定，於民國八
    十三年一月二十七日執行完畢，復因竊盜案件，經本院以八十九年度板簡字第一
    八一０號判決處有期徒刑八月，緩刑三年，於八十九年十一月三十日確定，竟於
    緩刑期間不知悔改，知悉乙○○（另行審結）所持有之車牌號碼ＤＬ─０四八七
    號自用小客車一輛係來路不明之贓物（按該車係丙○○○所有，於九十年五月三
    日凌晨四、五時許，在台北縣土城市○○路十五號前，遭乙○○以自備鑰匙一把
    竊取），而於九十年五月十六日下午五、六時許，在台北縣板橋市○○路○段六
    ０三號其住處，向乙○○借得該車後供己駕駛，嗣於同日晚上八時四十分許，甲○○駕駛該車搭載其不知情之女友顏翠怡，行經臺北縣中和市○○路時，後方適
    有臺北縣政府警察局保安隊警員黃志祥、呂傳文等人駕駛警車執行巡邏任務，黃
    志祥等人經由電腦查詢得知甲○○所駕駛之車輛係贓車而尾隨跟蹤，甲○○發覺
    後因恐其收受贓物之犯行敗露即加速逃逸，而與警車在市區道路展開追逐，迨甲○○駕車逃至臺北縣中和市○○街八十四號前，因撞擊丁○○所駕駛之車號ＡＰ
    ─七八七七號自用小客車而停止，甲○○於車禍後即指示顏翠怡迅速離去，甲○○亦棄車逃離現場，嗣警方於肇事現場附近查獲顏翠怡，始循線查知上情。
二、案經台北縣政府警察局移送臺灣板橋地方法院檢察署檢察官偵查及同署檢察官簽
    分偵查後起訴。
    理  由
一、訊據被告甲○○固坦承曾於右揭時地向乙○○借得上開車輛駕駛，因發覺車後有
    警車，而與警車在市區道路追逐，並於車禍肇事後逃逸等情，惟矢口否認有收受
    贓物之犯行，並辯稱：伊向乙○○借車時，不知該車係贓車，且伊於肇事前曾飲
    酒，害怕遭警方取締始逃逸云云。惟查：
  (一)上開車號ＤＬ─０四八七號自用小客車係丙○○○所有，於九十年五月三日凌晨
    四、五時許，在台北縣土城市○○路十五號前遭乙○○竊取等情，業經乙○○自
    承在卷，核與被害人丙○○○於警詢及檢察官訊問時指述之情節相符，並有丙○○○領回該車之贓物認領收據一紙附卷可稽，是被告向乙○○借用該車時，該車
    屬贓物無訛。
  (二)被告駕駛上開贓車在台北縣中和市○○街八十四號前撞擊丁○○駕駛之車輛後，
    被告即指示所附載之顏翠怡迅速離去，被告亦棄車逃離現場等情，業據證人顏翠
    怡、丁○○分別於警詢時陳述明確，並有道路交通事故調查報告表一份、現場照
    片十七張附卷可憑。
  (三)被告於九十年八月二十三日檢察官訊問時供稱：「我酒後駕車，酒是在家裡喝的
    ，約在六、七點於家中車庫喝的，幾點開車我忘了，當時我喝啤酒二、三瓶。」
    云云，苟被告駕車肇事前確曾飲用啤酒高達二、三瓶，則被告應有明顯之酒後神
    態，其身上亦會散發濃厚酒味，其旋即駕駛上開贓車搭載顏翠怡，顏翠怡於狹窄
    之車廂內，應會明顯感受被告曾飲酒，然而證人顏翠怡於警詢時陳稱：「我不知
    道他（指被告）有沒有喝酒」（見九十年度偵字第九二五六號偵卷第八頁背面）
    ，顯見被告辯稱其因酒後駕車，害怕遭警取締始駕車逃逸云云，委不足採（顏翠
    怡事後翻異前詞，改稱當時被告曾飲酒云云，應係附和被告之詞，不足憑信）。
    又證人即台北縣政府警察局保安隊警員呂傳文於九十年七月三日檢察官訊問時具
    結證稱：「我們巡邏當中發現是贓車，他們（指被告與顏翠怡）是要逃離警網才
    撞上，且我們追他三、四圈，他為逃避警網衝出單行道發生車禍」（見九十年度
    偵字第九二五六號偵卷），顏翠怡亦於九十一年五月三十日本院訊問時具結證稱
    ：「當時他（指被告）發現警察開著鳴放著警鈴的警車在後面跟著，被告就突然
    加速，撞到車之後就叫我趕快跑，而他就自己跑掉了，我也跑了一段路，到了一
    間廟被警員發現」（見本院九十一年度易字第七０三號刑事卷第六十三頁）。當
    時巡邏警車在被告所駕駛之贓車後方尾隨，警員根本無從得知被告有無飲酒，顏
    翠怡亦未聞知被告有無喝酒，可見被告身上並無明顯之酒味，況且警車僅尾隨，
    尚無加速上前攔停之動作，被告何以猜測警車意欲上前攔停其車輛而立即加速逃
    逸？若非被告已知悉其所駕駛之車輛係贓車，豈會僅因害怕遭警查獲酒後駕車即
    甘冒危險，駕車於市區道路與警車展開追逐？又何以於肇事後指示乘客顏翠怡迅
    速離去，自己亦棄置該車逃逸？由是可知，本件應係被告知悉所駕駛之車輛係贓
    車，為免遭警查獲始駕車逃逸，且指示顏翠怡棄車迅速離去，以防警方循線追查
    。
  (四)乙○○於九十年六月二十日檢察官訊問時供稱：「（問：有無跟甲○○說明車子
    來源？）他沒問，我也沒說，當初他沒言明借多久。」（見九十年度偵字第九二
    五六號偵卷第六十七頁背面），復於九十年八月七日檢察官訊問時供稱：「（問
    ：交車給甲○○，有無跟王說明？）沒有，我也沒交給他行照。」（見上開偵卷
    第八十二頁背面），復於九十一年五月一日本院訊問時證稱：「他（指被告）也
    沒有向我要行照」、「（問：在你開這台車期間，被告是否有問你這台車何來？
    ）沒有問，記不清楚。」（見本院九十一年度易字第七０三號刑事卷第四十四、
    四十五、四十八頁），顯見被告辯稱伊向乙○○借車時，曾詢問該車來源，乙○○表示係向朋友借來的云云，並不實在。又被告於警詢時供稱：「（問：你與乙○○如何認識交往為何？）我是在朋友的車行認識乙○○的，交往普通，平時很
    少連絡。」（見九十年度偵字第九二五六號偵卷第五十三頁），可見被告與乙○○之間交情不深，依乙○○之上開供詞，被告向乙○○借車時，既未詢問車輛來
    源，又未索取行車執照以備交通警員臨檢查驗時使用，復未交代還車之時間，其
    行為舉止異於常情事理，顯見被告應知悉乙○○持有之上開車輛係屬贓車。
  (五)綜上所述，被告所辯應係事後畏罪卸責之詞，不足採信；本案事證明確，被告之
    犯行洵堪認定。
二、核被告所為，係犯刑法第三百四十九條第一項之收受贓物罪。爰審酌被告有事實
    欄所載之犯罪紀錄（見卷附臺灣高等法院被告全國前案紀錄表），素行不良，於
    前案緩刑期間不知悛悔，其收受之贓車價值不低，犯後未坦承犯行，猶飾詞圖卸
    刑責等一切情狀，量處如主文所示之刑，並諭知易科罰金之折算標準。
三、同案乙○○部分俟其到庭後另行審結。
據上論斷，應依刑事訴訟法第二百九十九條第一項前段，刑法第三百四十九條第一項
、第四十一條第一項前段，罰金罰鍰提高標準條例第一條前段、第二條，判決如主文
。
本案經檢察官蔡顯鑫到庭執行職務。
中      華      民      國      九十二    年      八      月    十二    日
          臺灣板橋地方法院刑事第三庭
                                      法  官  樊  季  康
右正本證明與原本無異。
如不服本判決，應於判決送達後十日內，向本院提出上訴狀。
                                      書記官  馬  秀  芳
中      華      民      國      九十二    年      八      月    十二    日
附錄本案論罪科刑主要法條
刑法第三百四十九條
收受贓物者，處三年以下有期徒刑、拘役或五百元以下罰金。
搬運、寄藏、故買贓物或為牙保者，處五年以下有期徒刑、拘役或科或併
科一千元以下罰金。
因贓物變得之財物，以贓物論。


司法院資訊處製作；財團法人民間司法改革基金會備份。
